最高法院民事裁定　　　　　　　　　 111年度台上字第1501號
上　訴　人　陳玉美
訴訟代理人　邱昱誠律師
被 上訴 人　陳麗淑（原名秦麗淑）

訴訟代理人　高靖棠律師
上列當事人間請求塗銷抵押權登記事件，上訴人對於中華民國11
1 年3月1日臺灣高等法院第二審判決（110年度重上字第156號）
，提起上訴，本院裁定如下：
    主  文
上訴駁回。
第三審訴訟費用由上訴人負擔。
    理  由
按上訴第三審法院，非以原判決違背法令為理由，不得為之。又
提起上訴，上訴狀內應記載上訴理由，表明原判決所違背之法令
及其具體內容，暨依訴訟資料合於該違背法令之具體事實，其依
民事訴訟法第469條之1規定提起上訴者，並應具體敘述為從事法
之續造、確保裁判之一致性或其他所涉及之法律見解具有原則上
重要性之理由，同法第467條、第470條第2 項定有明文。而依同
法第468 條規定，判決不適用法規或適用不當者，為違背法令；
依同法第469 條規定，判決有該條所列各款情形之一者，為當然
違背法令。是當事人提起上訴，如以同法第469 條所列各款情形
為理由時，其上訴狀或理由書應表明該判決有合於各該條款規定
情形之具體內容，及係依何訴訟資料合於該違背法令之具體事實
。如依同法第468 條規定，以原判決有不適用法規或適用法規不
當為理由時，其上訴狀或理由書應表明該判決所違背之法令條項
，有關大法官解釋、憲法法庭裁判字號，或成文法以外之習慣或
法理等及其具體內容，暨係依何訴訟資料合於該違背法令之具體
事實，並具體敘述為從事法之續造、確保裁判之一致性或其他所
涉及之法律見解具有原則上重要性之理由。上訴狀或理由書如未
依上述方法表明，或其所表明者與上開法條規定不合時，即難認
為已合法表明上訴理由，其上訴自非合法。本件上訴人對於原判
決提起上訴，雖以該判決違背法令為由，惟核其上訴理由狀所載
內容，係就原審認定上訴人無法證明有交付新臺幣1500萬元借款
予被上訴人，上訴人所提共同連帶借用證書亦不能證明兩造同意
以渠等父親即訴外人陳讚立為被上訴人支付系爭房地之買賣價金
，作為兩造間借款交付之合意，被上訴人主張系爭抵押權所擔保
之借款債權不存在，及請求上訴人塗銷系爭抵押權登記，為有理
由等取捨證據、認定事實之職權行使，指摘其為不當，並就原審
已論斷者，泛言未論斷，而未表明該判決所違背之法令及其具體
內容，暨依訴訟資料合於該違背法令之具體事實，並具體敘述為
從事法之續造、確保裁判之一致性或其他所涉及之法律見解具有
原則上重要性之理由，難認其已合法表明上訴理由。依首揭說明
，應認其上訴為不合法。末查調查證據之方法，法院原可衡情取
捨，不為當事人請求所拘束。原判決理由項下已說明無訊問合作
金庫商業銀行襄理李慧珍之必要，並無違背法令可言，附此敘明
。
據上論結，本件上訴為不合法。依民事訴訟法第481條、第444條
第1 項、第95條、第78條，裁定如主文。
中    華    民    國   111    年    6     月    9     日
                      最高法院民事第七庭
                          審判長法官  林  恩  山  
                                法官  邱  瑞  祥  
                                法官  黃  麟  倫  
                                法官  吳  美  蒼  
                                法官  吳  青  蓉  
本件正本證明與原本無異
                                      書  記  官  
中    華    民    國   111    年    6     月    20    日